臺灣桃園地方法院交通事件裁定
原處分機關　交通部公路總局新竹區監理所桃園監理站
異　議　人
即受處分人　多巧通信器材有限公司
代　表　人　吳秋菊
代　理　人　李茂村　男　四十七.
上列異議人因違反道路交通管理處罰條例案件，對於交通部公路
總局新竹區監理所中壢監理站於中華民國九十四年一月十日所為
之處分（原處分案號：桃監裁罰字第裁五二─ＤＴ000000
0號），聲明異議，本院裁定如下：
    主  文
異議駁回。
    理  由
一、按受處分人，不服第八條主管機關所為之處罰，得於接到裁
    決書之翌日起二十日內，向管轄地方法院聲明異議；又法院
    受理有關交通事件，準用刑事訴訟法之規定，道路交通管理
    處罰條例第八十七條第一項、第八十九條前段分別定有明文
    。查本件裁決書係於民國九十四年一月十日送達予異議人即
    受處分人多巧通信器材有限公司，此有掛號郵件收件回執一
    紙在卷可稽，是異議人提出異議之二十日不變期間，應由九
    十四年一月十一日起算，至同年一月三十日止，惟異議人係
    設址於桃園縣八德市○○路一○六○號，此經異議人之代理
    人李茂村到庭陳述屬實，並有前述裁決書及異議人所有之車
    號五Ｆ—七四七八號自用小客車行車執照影本各一份附卷足
    憑，是依法院訴訟當事人在途期間標準之規定，被告係設址
    於桃園縣，應加計在途期間一日，故前述聲明異議之期限應
    至九十四年一月三十一日屆滿，而異議人係於九十四年一月
    三十一日提起本件異議，此有聲明異議狀上之收文章在卷可
    佐，從而本件聲明異議程序上自無不合，先予敘明。
二、聲明異議意旨略以：異議人在未接獲任何繳費通知及罰單之
    前，即已自行查詢繳納停車費用，原處分機關以前曾以「未
    接獲繳費通知單」為由申訴過，逕寄送裁決書，裁處異議人
    罰鍰新臺幣（下同）六百元，顯有違誤，爰依法聲明異議等
    語。
三、按汽車駕駛人停車時，在道路收費停車處所停車，不依規定
    繳費者，處新臺幣六百元以上一千二百元元以下罰鍰，道路
    交通管理處罰條例第五十六條第一項第十一款定有明文。
四、經查：異議人固不否認於九十三年九月十六日十時四十八分
    許，其所有車牌號碼五Ｆ—七四七八號之自小貨車，曾停放
    在蘆竹鄉○○路路邊收費停車格之事實，惟未於桃園縣政府
    公告期間內（自停車日起十五日內含例假日）繳費，而係遲
    至同年十月二十六日始完成停車費補繳作業，經桃園縣警察
    局據此違規事由逕行舉發並填掣第ＤＴ0000000號舉
    發違反道路交通管理事件通知單，再經交通部公路總局新竹
    區監理所桃園監理站於九十四年一月十日據以開具桃監裁罰
    字第裁五二－ＤＴ0000000號違反道路交通管理事件
    裁決書等情，有巧比生技股份有限公司九十四年三月十五日
    巧字第九四○一七號函、五Ｆ—七四七八號自小貨車停車紀
    錄及前開通知單、裁決書附卷足佐。按行政機關規劃各道路
    收費停車路段及公有停車場，於道路兩端內豎立收費停車路
    段告示牌及公告停車場之所在，乃提供公物或公有營造物予
    可得確定之停車者公用之意思表示，而對外直接發生法律效
    果之單方行政行為，屬於行政程序法第九十二條第二項之一
    般行政處分，依同法第一百條第二項之規定，於公告時即生
    效力。為避免駕駛人因一時疏忽或停車繳費單遺失而遭受六
    百元以上一千二百元以下之違規停車罰緩，桃園縣公有路邊
    收費停車格不僅均設有收費時間及未見繳費單須查詢電話之
    公告牌，明確告知駕駛人停車離場時如未見繳費單，請於停
    車日起十五日內，向桃園縣政府交通局停車服務中心查詢主
    動補費完成法定程序，並提供電話語音及網路查詢在繳費期
    限內尚未繳納之停車費，亦可在該網路系統中登錄所屬車輛
    之連絡方式，由該局在繳費截止期限前五日以車主所選擇之
    通知方式主動提醒繳交停車費各節，有桃園縣政府交通局九
    十三年三月二十五日桃交停字第○九三○○○六七五七號函
    、九十三年十二月九日桃交停字第○九三○○三五五四二號
    函附卷可憑，故使用前述公有路邊停車路段及停車場者，本
    即知使用者必須付費，且應按前揭繳費期限繳費之規定，觀
    諸異議人於九十三年十月二十六日自行前往巧比生技股份有
    限公司查詢並繳費之情節以觀，益見異議人明知車輛停放在
    公有路邊停車場須按期繳費，自不因異議人事後補繳停車費
    即可卸免其責，異議人上開違規事實，洵堪認定。
五、關於道路交通管理處罰條例第五十六條第一項第十一款所謂
    「在道路收費停車處所停車，不依規定繳費」應如何認定及
    究應給予汽車駕駛人幾日寬限繳費期限為宜，乃事涉各地方
    停車收費方式與管理規定，應由地方機關自行衡處，此有交
    通部八十八年四月三十日交路八十八字第○○三四六○號函
    附卷可參。故針對民眾以未見繳費單為由致未依規定繳費，
    桃園縣政府交通局乃同意民眾有一次補繳之機會，使之不致
    因無經驗而逕受處罰，而異議人前已曾於九十三年三月十五
    日以「未見繳費單據」為由申訴免罰，並經該局同意註銷舉
    發單，而該局並於函文中說明嗣後如再以未見繳費單為由提
    出申訴，則因囿於法律限制及公平原則，當不得再執同一理
    由申訴，此有上開九十三年三月二十五日桃交停字第○九三
    ○○○六七五七號函在卷可稽，且此函亦經異議人當庭陳稱
    確實收受無誤。則異議人既已有類似經驗，理當提高注意，
    其固然於事後已自行查詢並繳納停車費，惟異議人既逾期繳
    費，原處分機關以異議人不依規定繳費，裁處罰鍰六百元，
    於法並無不合。從而，本件異議為無理由，應予駁回。
六、據上論斷，應依道路交通管理處罰條例第八十七條第二項、
    道路交通案件處理辦法第十九條，裁定如主文。
中　　華　　民　　國　九十四　年　　六　　月　　十六　日
                  刑事第八庭    法　官　吳為平
以上正本證明與原本無異。
如不服本裁定，應於送達後五日內，向本院提出抗告狀。
                                書記官  賴朱梅
中　　華　　民　　國　九十四　年　　六　　月　　十七　日
